臺灣高等法院刑事裁定
109年度聲字第4378號
聲  請  人  莊祖福




上列聲請人即被告因違反毒品危害防制條例案件（本院109年度
上訴字第3422號），聲請具保停止羈押，本院裁定如下：
    主  文
聲請駁回。
    理  由
一、聲請意旨略以：聲請人即被告莊祖運已自白犯罪，供出所有
    犯罪事實，並無串證或滅證之可能；又從事輕鋼架裝潢技工
    ，有固定工作收入來源，並無反覆實施犯罪之虞，而家中有
    高齡母親患有慢性疾病需長期扶養照護，請准以具保或其他
    方式代替羈押云云。
二、按被告及得為其輔佐人之人或辯護人，得隨時具保，向法院
    聲請停止羈押，刑事訴訟法第110條第1項定有明文。次按羈
    押之目的在於確保刑事偵查、審判程序之完成，及刑事執行
    之保全，或預防反覆實施特定犯罪。羈押之被告除有刑事訴
    訟法第114 條各款所列情形之一，經具保聲請停止羈押，不
    得駁回外，其他犯罪經羈押之被告應否許可停止羈押，事實
    審法院本有斟酌訴訟進行程度及其他情事之裁量權。
三、經查：
　㈠被告因違反毒品危害防制條例案件，前經臺灣新竹地方法院
    以109年訴字第385號判決認被告係犯販賣第二級毒品罪共17
    罪，定其應執行有期徒刑5年7月，被告不服提起上訴，本院
    於民國109年9月17日訊問後，認被告犯罪嫌疑重大，所犯為
    最輕本刑5年以上之重罪，有相當理由認有逃亡之虞，具刑
    事訴訟法第101條第1項第3 款之羈押原因，認有羈押之必要
    ，而於109年9月17日裁定羈押在案。
　㈡被告所犯毒品危害防制條例第4條第2項販賣第二級毒品罪，
    共17罪，經第一審定其應執行有期徒刑5年7月，足認被告犯
    罪嫌疑重大。雖被告主張其始終自白犯行並無串證或反覆實
    施犯罪等語，然被告所犯毒品危害防制條例第4條第2項之法
    定刑為最輕本刑7年以上有期徒刑之罪，衡諸被告受重刑之
    諭知，其逃匿以規避審判程序進行及刑罰執行之可能性甚高
    ，良以重罪常伴有逃亡之高度可能，此係趨吉避凶、脫免刑
    責、不甘受罰之基本人性，且被告於另案曾被通緝，有本院
    被告前案紀錄表在卷可稽，而聲請意旨所述被告工作及家庭
    狀況，仍無法解消其可能逃亡之疑慮，得認本院法官前依刑
    事訴訟法第101條第1項第3款規定羈押被告，其羈押原因及
    必要性依然繼續存在，尚無從以具保、責付或限制住居等手
    段替代羈押。至被告之健康情形，並未提出任何證據或釋明
    被告有何非保外就醫顯難痊癒之情形。此外，本案復查無刑
    事訴訟法第114條各款所列不得駁回具保聲請之情形。
四、從而，被告執前詞為具保停止羈押之聲請，為無理由，應予
    駁回。
據上論斷，應依刑事訴訟法第220條，裁定如主文。
中　　華　　民　　國　　109 　年　　11　　月　　25　　日
                  刑事第十二庭審判長法　官  陳如玲
　　　　　　　　　                  法　官  郭惠玲
　　　　　　　　　                  法　官  廖建瑜
以上正本證明與原本無異。
如不服本裁定，應於收受送達後五日內向本院提出抗告狀。
                                    書記官  邵佩均
中　　華　　民　　國　　109 　年　　11　　月　　25　　日